---
title: "Administração da Produção"
subtitle: "Unidade 03: Planejamento e controle de materiais"
author: 
  - <br></br>Renata Oliveira
output:
  xaringan::moon_reader:
    lib_dir: libs
    css: ["slides.css", "xaringan-themer.css"]
    nature:
      ratio: "16:9"
      highlightLines: true
      highlightStyle: solarized-light
      countIncrementalSlides: false
      slideNumberFormat: |
         <div class="progress-bar-container">
           <div class="progress-bar" style="width: calc(%current% / %total% * 100%);">
           </div>
         </div>

---

```{r child = "setup.Rmd"}
```

```{r xaringan-tile-view, echo=FALSE}
xaringanExtra::use_tile_view()
```

```{r xaringan-editable, echo=FALSE}
xaringanExtra::use_editable(expires = 1)
```

```{r xaringanExtra-clipboard, echo=FALSE}
htmltools::tagList(
  xaringanExtra::use_clipboard(
    button_text = "<i class=\"fa fa-clipboard\"></i>",
    success_text = "<i class=\"fa fa-check\" style=\"color: #90BE6D\"></i>",
    error_text = "<i class=\"fa fa-times-circle\" style=\"color: #F94144\"></i>"
  ),
  rmarkdown::html_dependency_font_awesome()
)
```

```{r xaringan-fit-screen, echo=FALSE}
xaringanExtra::use_fit_screen()
```

```{r xaringan-extra-styles, echo=FALSE}
xaringanExtra::use_extra_styles(
  hover_code_line = TRUE,         #<<
  mute_unhighlighted_code = TRUE  #<<
)
```

```{r xaringan-scribble, echo=FALSE}
xaringanExtra::use_scribble()
```


class: middle, center, inverse


# GESTÃO + PRODUÇÃO


.large[
Do que se trata?   
Para que serve?   
O precisamos saber?
]
---


# Tipos de Capacidade

- **Capacidade projetada:**  
  É o nível máximo de produção que uma operação pode atingir sob condições ideais.  
  <small>Slack et al. (2010)</small>

- **Capacidade efetiva:**  
  Considera restrições operacionais como manutenção, tempo de setup, etc.

- **Capacidade utilizada:**  
  Quantidade de produção realmente alcançada dentro de um período.

---

## Exemplos de Capacidade

- **Projetada:** 1000 unidades/dia
- **Efetiva:** 850 unidades/dia (ajustes, paradas)
- **Utilizada:** 800 unidades/dia (demanda real)

---

# Dimensão Econômica

> "A dimensão econômica da capacidade está relacionada ao volume que minimiza custos médios de operação."  
> <small>Slack et al. (2010)</small>

- **Economias de escala:**  
  Aumentar a produção reduz o custo por unidade até certo ponto.

- **Capacidade ótima:**  
  Volume de produção que equilibra custos fixos e variáveis.

---

## Fatores que Afetam a Dimensão Econômica

- Demanda do mercado
- Investimento em equipamentos
- Custos de operação e manutenção

---

# Lote Mínimo de Produção

- **Definição:**  
  Menor quantidade de produção que justifica economicamente a realização do lote.

- **Cálculo:**  
  Considera custos de preparação, fabricação e estoque.  
  <small>Rodrigues (2017)</small>

- **Importância:**  
  Evita desperdícios e otimiza recursos produtivos.

---

## Exemplo de Cálculo do Lote Mínimo

- Custo de setup: R$ 500
- Custo unitário produção: R$ 10
- Custo de estoque: R$ 2/unidade/mês

---

# Ponto de Equilíbrio

- **Definição:**  
  Volume de produção em que receitas igualam os custos totais (fixos + variáveis).

- **Cálculo:**  
  \[
  Ponto\ de\ Equilíbrio = \frac{Custo\ Fixo}{Preço\ Unitário - Custo\ Variável}
  \]
  <small>Slack et al. (2010); Rodrigues (2017)</small>

---

## Exemplo de Ponto de Equilíbrio

- Custo fixo: R$ 10.000
- Preço unitário: R$ 50
- Custo variável: R$ 30

\[
Ponto\ de\ Equilíbrio = \frac{10.000}{50 - 30} = 500\ unidades
\]

---

# Referências

- **Slack, N., Chambers, S., Johnston, R.** (2010). Administração da Produção.  
- **Rodrigues, L. H.** (2017). Gestão da Produção.

---

# Obrigado!



---
class: center, middle

.huge[
**DÚVIDAS?**
]
